【裁判字號】    95,交訴,66
【裁判日期】    950517
【裁判案由】    公共危險
【裁判全文】
臺灣臺南地方法院刑事判決              95年度交訴字第66號
公  訴  人  臺灣臺南地方法院檢察署檢察官
被      告  乙○○
上列被告因公共危險案件，經檢察官提起公訴（95年度撤緩偵字
第43號），被告就犯罪事實為有罪之陳述，經本院裁定進行簡式
審判程序，本院判決如下：
    主  文
乙○○服用酒類，不能安全駕駛動力交通工具而駕駛，處有期徒
刑參月，如易科罰金，以參佰元折算壹日；又駕駛動力交通工具
肇事，致人受傷而逃逸，處有期徒刑肆月，如易科罰金，以參佰
元折算壹日。應執行有期徒刑伍月，如易科罰金，以參佰元折算
壹日。
    事  實
一、乙○○考領有小型車普通駕駛執照，其於民國94年5月14日
    17時許，在臺南縣佳里鎮某虱目魚店飲用高粱酒後，已不能
    安全駕駛動力交通工具，詎仍不顧大眾行車安全，於同日18
    時許，酒後駕駛牌照號碼TI-5028號自小客車，沿臺南市○○路由北向南行駛，於同日20時28分許，途經該路與公學路
    交岔路口時，其車輛之左前車頭不慎追撞同向在前等紅燈由
    甲○○駕駛載其女兒王嘉琳、王惠玲之J4-7725號自小客車
    右後車尾，致王嘉琳受有頭部外傷、下背挫傷之傷害；王惠
    玲有受有頸部挫傷併頸椎半脫位之傷害（過失傷害部分均未
    據告訴），甲○○之車輛於被撞及後因而再往前追撞前方同
    向由丙○○所駕駛之TB-9711號自小客車車尾，乙○○自己
    亦受有左手肘關節裂傷、左前臂撕裂傷之傷害。詎乙○○於
    肇事後竟不停車救護傷者，當場駕車逃逸，經丙○○駕駛
    TB-9711號自小客車追趕4百多公尺後始將乙○○攔下，丙○○並報警（未報明乙○○之姓名、年籍）處理，乙○○在未
    被有偵查權之公務員或機關發覺前，於奇美醫院向到場之警
    察自首，坦承本件犯行，經警對乙○○實施酒精檢測，測得
    其呼氣中所含酒精濃度竟高達每公升0.47毫克。
二、案經臺南市警察局第三分局報請臺灣臺南地方法院檢察署檢
    察官偵查起訴。
    理  由
一、本件係經被告乙○○於準備程序當庭表示認罪，而經本院裁
    定以簡式審判程序加以審理，則依據刑事訴訟法第273條之2
    、同法第159條第2項之規定，不適用傳聞法則有關限制證據
    能力之相關規定，合先敘明。
二、上揭犯罪事實，業據被告乙○○於警詢及偵、審中坦承不諱
    ，核與甲○○、丙○○於警詢及檢察官偵查中所述之情節相
    符，並有酒精測定值表及測試觀察紀錄表、道路交通事故調
    查報告表(一)、(二)、道路交通事故現場圖、王嘉琳、王惠玲受
    傷之診斷證明書各1紙、乙○○受傷之診斷證明書2紙及現場
    蒐證照片24張附卷可資佐證。按汽車駕駛人飲用酒類或其他
    類似物後其吐氣所含酒精濃度超過每公升0.25毫克或血液中
    酒精濃度超過百分之0.05者，不得駕車，道路交通安全規則
    第114條第2款定有明文。又刑法第185條之3規定所稱之「不
    能安全駕駛」，係屬抽象危險犯，並不以發生具體危險為必
    要。依卷附「體內酒精濃度與肇事率關係表」，飲酒後吐氣
    酒精濃度每公升0‧40毫克者，肇事率為一般正常人之6倍，
    多話、感覺障礙，已達不能安全駕車之標準，被告吐氣後之
    酒精濃度高達每公升0.47毫克，超過上開標準，其肇事率為
    一般正常人之6倍以上，足見被告已達不能安全駕駛動力交
    通工具之情狀甚明。事證明確，被告犯行洵堪認定。
三、核被告乙○○所為，係犯刑法第185條之3之醉態駕駛罪及刑
    法第185條之4之交通肇事逃逸罪。其所犯上開二罪間，犯意
    各別，罪名不同，應分論併罰。另被告於駕車肇事後未被有
    偵查犯罪職權之機關或公務員發覺前，即主動向至醫院處理
    之員警坦承肇事，自首而接受裁判，有警詢筆錄及臺南市○○○道路交通事故肇事人自首情形紀錄表在卷可參，應依刑
    法第62條前段之規定，減輕其刑。審酌被告之品行（無前科
    ）、智識程度為高職畢業、其酒後吐氣之酒精濃度高達每公
    升0.47毫克，駕車肇事之危險性已高出一般人6倍以上，竟
    然罔顧自己及大眾之道路交通安全而駕駛車輛，並因而肇事
    致王嘉琳受有頭部外傷、下背挫傷之傷害；王惠玲有受有頸
    部挫傷併頸椎半脫位之傷害（過失傷害部分因已成立民事和
    解均未據告訴），被告事後坦承犯行、態度良好等一切情狀
    ，爰量處如主文所示之刑，並定其應執行刑5月及諭知易科
    罰金之折算標準，以示懲儆。
據上論斷，應依刑事訴訟法第273條之1第1項、第299條第1項前
段，刑法第185條之3、第185條之4、第62條前段、第51條第5款
、第41條第1項前段，罰金罰鍰提高標準條例第2條，判決如主文
。
本案經檢察官丁○○到庭執行職務
中    華    民    國    95    年    5    月    17     日
                  刑事第七庭    法  官  林勝利
以上正本證明與原本無異。
如不服本判決，應於判決送達後10日內，向本院提出上訴狀。
                                書記官  陳金堂
中    華    民    國    95    年    5    月    17     日
附錄本案論罪科刑法條全文：
中華民國刑法第185條之3
服用毒品、麻醉藥品、酒類或其他相類之物，不能安全駕駛動力
交通工具而駕駛者，處1年以下有期徒刑、拘役或3萬元以下罰金
。
中華民國刑法第185條之4
駕駛動力交通工具肇事，致人死傷而逃逸者，處6月以上5年以下
有期徒刑。


司法院資訊處製作；財團法人民間司法改革基金會備份。
